【裁判字號】    98,易緝,29
【裁判日期】    980722
【裁判案由】    違反毒品危害防制條例
【裁判全文】
臺灣屏東地方法院刑事判決              98年度易緝字第29號
公  訴  人  臺灣屏東地方法院檢察署檢察官
被      告  甲○○
上列被告因違反毒品危害防制條例案件，經檢察官提起公訴（97
年度毒偵字第1331號），被告於準備程序就被訴事實為有罪之陳
述，本院合議庭裁定由受命法官獨任逕行簡式審判程序，並予判
決如下：
    主  文
甲○○施用第二級毒品，處有期徒刑肆月，如易科罰金，以新臺
幣壹仟元折算壹日。扣案之殘留有微量甲基安非他命玻璃吸食器
壹支沒收銷燬。
    事  實
一、甲○○前曾於民國88年間因施用毒品案件，經本院以88年度
    毒聲字第273 號裁定送觀察勒戒後，認無繼續施用毒品之傾
    向，由屏東地方法院檢察署檢察官於88年3 月6 日以88年度
    偵字第1325、1402號為不起訴之處分確定。又於96年間因施
    用第二級毒品案件，經臺灣新竹地方法院以96年度毒聲字第
    203 號裁定觀察勒戒後，認無繼續施用毒品之傾向，由臺灣
    新竹地方法院檢察署檢察官於96年8 月15日，以96年度毒偵
    字第1221號為不起訴之處分確定。詎其猶不思警省悔悟，明
    知甲基安非他命業經公告列為毒品危害防制條例第2 條第2
    項第2 款之第二級毒品，不得非法持有、施用，因未戒除施
    用毒品甲基安非他命之惡習，復於97年6 月25日某時許，在
    其屏東縣東港鎮○○里○○街61號之1 住處，將微量甲基安
    非他命放置於錫箔紙上予以加熱燒烤，產生煙氣再以口鼻吸
    食之方式，施用第二級毒品甲基安非他命1 次，嗣於97 年6
    月27日7 時10分許，為警持搜索票在上開住處，查獲玻璃吸
    食器1 支，並徵其同意採集尿送請鑑驗，結果呈甲基安非他
    命陽性反應，始查悉上情。
二、案經屏東縣政府警察局東港分局報告臺灣屏東地方法院檢察
    署檢察官起訴偵辦。
    理  由
一、本件被告甲○○所犯係死刑、無期徒刑或最輕本刑為3年以
    上有期徒刑以外之罪，亦非屬臺灣高等法院管轄第一審之案
    件，其於準備程序中就被訴事實為有罪之陳述，經本院告知
    簡式審判程序之旨，並聽取當事人意見後，經本院合議庭依
    刑事訴訟法第273條之1第1項規定裁定由受命法官獨任進行
    簡式審判程序。又簡式審判程序之證據調查，依刑事訴訟法
    第273條之2規定，不受同法第159條第1項審判外陳述排除之
    限制；再被告對於卷內各項證據亦不爭執證據能力，復無事
    證顯示有何違法取得或類此瑕疵之情，故卷內所列各項證據
    ，自得作為證據，合先敘明。
二、上開犯罪事實，業經被告甲○○於警詢（見警卷第3 至8 頁
    ）及本院訊問時均坦認不諱，而被告為警查獲後所採取之尿
    液，經送請臺灣檢驗科技股份有限公司以酵素免疫分析法檢
    驗及氣相層析質譜儀法檢驗，結果甲基安非他命呈陽性反應
    ，此有臺灣檢驗科技股份有限公司於97年7 月14日出俱編號
    KＺ000000000000號檢驗報告1 紙（見偵卷第14頁）、屏東縣
    政府警察局東港分局偵辦毒品條例案尿液受檢人真實姓名代
    號對照表涉嫌人、查獲涉嫌毒品條例玻璃吸食器初步檢驗報
    告單及尿液初步檢驗報告單、屏東縣警察局東港分局偵查報
    告1 紙、復有臺灣屏東地方法院搜索票、搜索扣押筆錄、屏
    東縣警察局東港分局扣押物品目錄表各1 份、現場照片及毒
    品檢驗照片10張（見警卷第19至20頁、第23頁、第2 頁、第
    17 至18 頁、第25至26頁），足見被告上開自白，確與客觀
    事實相符，堪予採認。本件被告前於88年間因施用毒品案件
    ，經本院以88年度毒聲字第273 號裁定送觀察勒戒後，認無
    繼續施用毒品之傾向，由屏東地方法院檢察署檢察官於88年
    3 月6 日以88年度偵字第1325、1402號為不起訴之處分確定
    。又於96年間因施用第二級毒品案件，經臺灣新竹地方法院
    以96 年 度毒聲字第203 號裁定觀察勒戒後，認無繼續施用
    毒品之傾向，由臺灣新竹地方法院檢察署檢察官於96年8 月
    15日，以96年度毒偵字第1221號為不起訴之處分確定，此有
    臺灣高等法院被告前案紀錄表及臺灣屏東地方法院檢察署全
    國施用毒品案件紀錄表在卷可查，是被告確有於觀察勒戒執
    行完畢釋放後，5 年內復行施用毒品之罪行。綜此，本件事
    證已臻明確，被告施用毒品甲基安非他命之犯行，洵堪認定
    ，應依法論科。
三、按甲基安非他命係屬毒品危害防制條例第2 條第2 項第2 款
    所指之第二級毒品，不得非法持有、施用，核被告甲○○所
    為係犯毒品危害防制條例第10條第2 項之施用第二級毒品罪
    。被告施用前持有第二級毒品之低度行為，應為其施用第二
    級毒品之高度行為所吸收，不另論罪。爰審酌被告前已因施
    用毒品犯行經強制戒治，竟仍故態復萌，復行施用毒品不輟
    ，無視於毒品對於自身健康之戕害及國家對於杜絕毒品犯罪
    之禁令；惟衡酌施用毒品係屬自戕行為，被告犯罪手段尚屬
    平和，亦未因此而危害他人，所生損害尚非鉅大，暨施用毒
    品者均有相當程度之成癮性及心理依賴，其犯罪心態與一般
    刑事犯罪之本質並不相同，應側重適當之醫學治療及心理矯
    治為宜，且被告犯後坦承犯行，態度良好等一切情狀，酌情
    量處如主文所示之刑並諭知易科罰金之折算標準，以資懲儆
    。另扣案玻璃吸食器1 支，殘留有第一級毒品海洛因及第二
    集毒品甲基安非他命，此有查獲涉嫌毒品條列玻璃吸食器初
    步檢驗報告單在卷可憑，因其殘留之毒品量微難以析離，應
    依毒品危害防制條例第18條1 項前段之規定宣告沒收銷燬之
    。
據上論斷，應依刑事訴訟法第273 條之1 第1 項、第299 條第1
項前段，毒品危害防制條例第10條第2 項、第18條第1 項前段，
刑法第11條，判決如主文。
本案經檢察官潘國威到庭執行職務。
中    華    民    國    98    年    7     月    22    日
                  刑事第三庭    法  官  陳怡先
以上正本證明與原本無異。
如不服本判決應於收受判決後10日內向本院提出上訴書狀，並應
敘述具體理由；其未敘述上訴理由者，應於上訴期間屆滿後20日
內向本院補提理由書（均須按他造當事人之人數附繕本）「切勿
逕送上級法院」。
中    華    民    國    98    年    7     月    22    日
                                書記官  鍾小屏
附錄本案論罪科刑法條
毒品危害防制條例第10條
施用第一級毒品者，處 6 月以上 5 年以下有期徒刑。
施用第二級毒品者，處 3 年以下有期徒刑。


司法院資訊處製作；財團法人民間司法改革基金會備份。
